ANDRES WINDA

WEB DEVELOPER & PHOTOGRAPHER



- ✓ visual-pc2008@hotmail.com
- **J** 0967535479
- andresvminda.github.io/portafolio

Desde muy joven me ha apasionado el mundo de la informática y la tecnología. Con el transcurso del tiempo he ido ampliando mis conocimientos en diferentes campos como; la computación (hardware y software), el desarrollo web, electrónica, etc.

Realmente disfruto resolviendo problemas en mi trabajo y haciendo que las cosas sean fáciles y eficientes. No puedo dejar de aprender cosas nuevas; mientras más, mejor. También me encanta viajar, la fotografía; una afición que me llena de grandes experiencias. Ah, y el ciclismo; ¡tengo pasión por el ciclismo!

COMPETENCIAS

- Desarrollo web
- Servidores
- Redes
- Hardware y software
- Soporte técnico
- Electrónica
- Telefonía IP
- Fotografía

EDUCACION

TÉCNICO SUPERIOR EN ANÁLISIS DE SISTEMAS

INSTITUTO SUPERIOR TECNICO SHALON 2014 – 2021

TECNOLOGIA EN SISTEMAS

ESCUELA POLITÉCNICA DEL EJÉRCITO 2010 – 2012

IDIOMAS

- Español (Nativo)
- Inglés (Intermedio)

DESARROLLO

EXPERIENCIA LABORAL

- Control de versiones
 - Git
- PHP
 - Symfony
 - Laravel
 - Codeigniter
 - Doctrine ORM
- Python
 - Django (Basico)
- SQL
- Bases de datos
 - MySQL
 - Postgresql
 - Maria BD
 - DB2
- JavaScript
 - Nativo
 - React (Basico)
 - Angular (Basico)
 - JQuery
- HTML
 - Maquetación
 - SEO
- CSS
 - Nativo
 - SASS
 - Responsive Desing
 - Bootstrap
 - Materialize
- Reingeniería de software
- Hackeo ético

CENDIAVIA CIA. LTDA.

Jefe de sistemas - Desarrollador 10/2018 - 11/2022

- Encargado de personal de soporte técnico y de desarrollo web
- Levantamiento de procedimientos, registros documentación ISO9001.
- Contratación e inducción de personal
- Recepción y gestión de requerimientos de hardware y software.
- Backups
- Levantamiento y administración de inventario físico y digital.
- Gestión de proformas, compras y garantías de hardware y software.
- Administración de bases de datos.
- Administrador de servidores Linux y Windows.
- Desarrollo de varios aplicativos webs con Symfony, HTML, CSS, JavaScript, APIS.
- Reingeniería de software web y bases de datos.
- Implementación, configuración, y administración de telefonía VoIP.
- Administración de red, routes, mikrotik y firewalls.
- Administración de hosting en la nube y locales.
- Administración de correo electrónico.
- Instalación y configuración de equipos informáticos.
- Soporte técnico a usuarios.
- Administración de sistema de video vigilancia
- Reparaciones electrónicas.

SERVIDORES Y SERVICIOS

EXPERIENCIA LABORAL

- Virtualización (Vmware)
- Linux
 - Centos / Ubuntu
 - Webmin
 - Cpanel
 - Consola
- Windows Server
- Servicios
 - SAMBA
 - Proxy (SQUID)
 - IPETABLES
 - CUPS
 - LAMP
 - DHCP
 - DNS

SOPORTE TECNICO

- Soporte técnico remoto
- Mantenimiento preventivo y correctivo de software y hardware.
- Mantenimiento preventivo y correctivo de equipos portátiles
- Mantenimiento preventivo y correctivo de impresoras y fotocopiadoras.
- Venta de software y hardware
- Ensamblaje de equipos.
- Data centers.
- Redes LAN y WLAN.
- Routers, Switchs, VLANS, balanceo de carga, firewalls, enrutamientos, VPN.
- Recuperación de datos.

Ministerio de Agricultura y Ganadería

Desarrollador web 06/2018 - 10/2018

- Desarrollo en PHP con Codeigniter y Laravel.
- Desarrollo de funcionalidades requeridas.
- Optimización y depuración de código.
- Documentación técnica.

CENDIAVIA CIA. LTDA.

Soporte técnico – Desarrollador – Coordinador 07/2014 – 06/2018

- Levantamiento de servidores y servicios.
- Esquematización de los requerimientos de las diferentes áreas y de cada usuario.
- Diseño y administración de bases de datos.
- Desarrollo del sistema de gestión medico institucional y gestión de los procesos de los diferentes servicios médicos.
- Desarrollo sistemas de reporterías.
- Administración de servicio de correo electrónico.
- Administración de firewalls y proxys.
- Administración de hosting.
- Gestión de presupuesto, proformas, compras y garantías de hardware y software.
- Soporte técnico a usuarios.
- Mantenimiento preventivo y correctivo de equipos informáticos.
- Ensamblaje de equipos.
- Implementación de sistema de video vigilancia.
- Licenciamiento de software.
- Optimización de procesos mecánicos.

TELEFONIA IP

EXPERIENCIA LABORAL

- Software:
 - Elastix
 - Asterisk
 - Issabel
 - Softphones
- Hardware:
 - Gramstream
 - Digium
 - Gateway SIMs
 - Teléfonos IP
 - Troncales telefónicas
 - Centrales en la nube
 - Intercomunicación de centrales

ELECTRONICA

- Diagnóstico, reparación y mantenimiento de hardware (audio, video, etc.)
- Soldadura y medición.
- Cámaras de video vigilancia
- Fuentes centralizadas CCTV
- Arduino

IMGRAF - IMPORGRAF

Técnico

02/2013 - 01/2014

- Ensamblaje de fotocopiadoras.
- Mantenimiento correctivo y preventivo de fotocopiadoras e impresoras.
- Instalación y configuración de fotocopiadoras en todo el país.
- Soporte técnico.
- Implementación de sistema de video vigilancia.
- Implementación de central telefónica hibrida bajo software (Asterisk) y hardware (Digium TDM800P).

INSPECTORIA SALESIANA

Soporte técnico

01/2011 - 12/2012

- Levantamiento de servidores proxy bajo Linux y Squid.
- Instalación y configuración de equipos informáticos.
- Soporte técnico.
- Mantenimiento preventivo y correctivo de equipos informáticos.
- Ensamblaje de equipos.
- Electrónica

EXPERIENCIA LABORAL

DISFASU

Soporte técnico 05/2010 – 12/2010

- Soporte técnico.
- Soporte en aplicaciones de escritorio.
- Mantenimiento preventivo y correctivo de equipos de computación y periféricos.
- Instalación y configuración de equipos informáticos.
- Ensamblaje de equipos.
- Instalación y manejo de utilitarios.
- Respaldo y formateo de equipos de computación.
- Instalación de antenas satelitales.
- Instalación y reparación de sistemas continuos para impresoras.

DELTRON - DIRECTECH

Soporte técnico 05/2006 - 03/2009

- Soporte técnico.
- Soporte en aplicaciones de escritorio.
- Mantenimiento preventivo y correctivo de equipos de computación y periféricos.
- Instalación y configuración de equipos informáticos.
- Ensamblaje de equipos.
- Instalación y manejo de utilitarios.
- Respaldo y formateo de equipos de computación
- Mantenimiento y reparación de impresoras.
- Electrónica

Referencias

· Paul Pailiacho

Email: papp13@hotmail.com

Teléfono: 0983775189

· Luis Amaya

Email: luisamaya_1@hotmail.com

Teléfono: 0983067716

· Andres Muñoz

Email: andresmz2094@gmail.com

Teléfono: 0983067716